臺灣桃園地方法院刑事判決　　　　　 100年度審易字第1369號
公　訴　人　臺灣桃園地方法院檢察署檢察官
被　　　告　莊連貴
上列被告因竊盜案件，經檢察官提起公訴（100 年度偵字第9067
號、100 年度偵緝字第158 號），被告於本院準備程序進行中，
就被訴事實為有罪之陳述，經本院告知簡式審判程序意旨，並聽
取公訴人及被告之意見後，本院裁定改依簡式審判程序審理，茲
判決如下：
    主      文
莊連貴踰越安全設備竊盜，累犯，處有期徒刑捌月；又竊盜，累
犯，處有期徒刑肆月；應執行有期徒刑拾月。
    事實及理由
一、犯罪事實：莊連貴前於民國94年間因竊盜案件，經本院以94
    年度桃簡字第2719號判決判處有期徒刑6 月確定；又於95年
    間因竊盜案件，經本院以95年度易字第820 號判決判處有期
    徒刑6 月確定；上開2 罪刑經入監接續執行後，於96年6 月
    4 日縮刑期滿執行完畢（於本案均構成累犯）。詎其猶不知
    悔改，(一)意圖為自己不法之所有，於99年5 月15日晚間9 時
    15分許，至陳俊宏位於桃園縣中壢市○○路41號8 樓18室住
    處外，徒手推開屬於安全設備之陽臺窗戶後，將手伸進屋內
    竊得陳俊宏所有之ASUS牌型號F8VA筆記型電腦1 臺、無線滑
    鼠1 個、鍵盤1 個及耳機1 個（起訴書漏載），並將竊得物
    品交予友人許碩展（所涉贓物犯行，業經臺灣桃園地方法院
    檢察署檢察官另行起訴）收受，嗣經陳俊宏報警後，為警於
    99年5 月15日晚間23時許，於上開陽臺窗框外側下緣採得鞋
    印1 枚、於窗戶玻璃外側採得指紋4 枚，經送鑑定後，始查
    悉上情；(二)復意圖為自己不法之所有，於100 年3 月2 日下
    午3 時40分許，騎乘李偉君所有之車牌號碼TE3-976 號輕型
    機車搭載不知情之李偉君，行經桃園縣中壢市○○路88號大
    樓工地時，見入口尚未裝妥門扇而不具防閑作用，認有機可
    趁，遂自該處縫隙進入該大樓地下室，徒手竊得曾隆建所管
    領持有之「九如牌濕式水流探測器」2 組、銅線1 綑及鐵片
    1 片，嗣於100 年3 月2 日下午4 時10分，在桃園縣中壢市
    ○○○街17號前，為警欄檢查獲，而悉上情。案經桃園縣政
    府警察局移請暨曾隆建訴由桃園縣政府警察局中壢分局報請
    臺灣桃園地方法院檢察署檢察官偵查起訴。
二、證據名稱：
  (一)被告莊連貴於警詢、檢察官偵訊、本院準備程序及審理中之
    自白。
  (二)被害人陳俊宏於警詢中之指述、告訴人即被害人曾隆建於警
    詢及檢察官偵訊中之指訴、證人李偉君於警詢中之證述。
  (三)內政部警政署刑事警察局鑑定書、桃園縣政府警察局中壢分
    局刑案現場勘察報告、桃園縣政府警察局保安警察大隊搜索
    扣押筆錄、扣押物品目錄表、贓物認領保管單及警員報告各
    1 份、現場及贓物照片2 份。
  (四)臺灣高等法院被告前案紀錄表1 份。
三、新舊法比較：查被告於犯罪事實(一)部分之犯罪後，刑法第32
    1 條第1 項業於100 年1 月26日修正公布，於100 年1 月28
    日生效施行。按行為後法律有變更者，適用行為時之法律，
    但行為後之法律有利於行為人者，適用最有利於行為人之法
    律，刑法第2 條第1 項定有明文。修正前之刑法第321 條第
    1 項原規定：「犯竊盜罪而有左列情形之一者，處六月以上
    、五年以下有期徒刑：一、於夜間侵入住宅或有人居住之建
    築物、船艦或隱匿其內而犯之者。二、毀越門扇、牆垣或其
    他安全設備而犯之者。三、攜帶兇器而犯之者。四、結夥三
    人以上而犯之者。五、乘火災、水災或其他災害之際而犯之
    者。六、在車站或埠頭而犯之者。」；而修正後刑法第321
    條第1 項則規定：「犯竊盜罪而有下列情形之一者，處六月
    以上、五年以下有期徒刑，得併科新臺幣十萬元以下罰金：
    一、侵入住宅或有人居住之建築物、船艦或隱匿其內而犯之
    者。二、毀越門扇、牆垣或其他安全設備而犯之者。三、攜
    帶兇器而犯之者。四、結夥三人以上而犯之者。五、乘火災
    、水災或其他災害之際而犯之者。六、在車站、埠頭、航空
    站或其他供水、陸、空公眾運輸之舟、車、航空機內而犯之
    者。」比較修正前後關於刑法第321 條第1 項之規定，修正
    後之刑法第32 1條第1 項於第1 款刪除「於夜間」之文字；
    於第6 款增加「航空站或其他供水、陸、空公眾運輸之舟、
    車、航空機內」之文字，擴大加重竊盜罪之適用範圍，使部
    分修正前原應適用普通竊盜罪論罪科刑之情形，於修正後改
    論以加重竊盜罪論罪科刑，並增加得併科罰金新臺幣10萬元
    之規定，解釋上應以修正前之規定對被告較有利，自應依刑
    法第2 條第1 項前段規定，適用行為時之法律即修正前刑法
    第321 條第1 項規定論處。
四、核被告所為，就犯罪事實(一)部分係犯修正前刑法第321 條第
    1 項第2 款之踰越安全設備竊盜罪，就犯罪事實(二)部分係犯
    刑法第320 條第1 項之竊盜罪。就犯罪事實(一)部分，被告係
    於夜間，以徒手推窗伸手入室之方式，而為竊盜，其身體並
    未侵入住宅，自不該當「於夜間侵入住宅」之加重竊盜要件
    ；就犯罪事實(二)部分，被告犯罪地點為桃園縣中壢市○○路
    88號之大樓，經查，該大樓於被告進入竊盜時正處施工期間
    ，入口處之門扇尚未裝置妥善，不能認已具有防閑作用，而
    被告自上開入口處預留裝置門扇之縫隙進入，要無所謂「踰
    越門扇」之行為，自不能認屬刑法第321 條第1 項第2 款之
    加重竊盜。起訴書就被告所為，分別認屬涉犯修正前刑法第
    321 條第1 項第1 款及第2 款、刑法第321 條第1 項第2 款
    之加重竊盜罪嫌，均有未恰，惟因起訴之社會事實相同，尚
    無變更起訴法條必要，附此敘明。被告上開2 次竊盜犯行間
    ，犯意各別、行為互殊，應分論併罰之。又被告有前揭科刑
    及執行資料，有臺灣高等法院被告前案紀錄表在卷可稽，其
    受徒刑執行完畢後5 年內故意再犯本件有期徒刑以上之2 罪
    ，均為累犯，均應依刑法第47條第1 項規定加重其刑。爰審
    酌被告正值青壯，竟恣意竊取他人財物，危害社會治安非輕
    ，並兼衡其智識程度、犯罪之動機、目的、手段、犯罪後坦
    承犯行，態度尚佳，就犯罪事實(一)部分未賠償被害人陳俊宏
    損失，就犯罪事實(二)部分所得贓物業經告訴人即被害人曾隆
    建領回等一切情狀，分別量處如主文所示之刑，暨定其應執
    行之刑。
五、應適用之法條：刑事訴訟法第273 條之1 第1 項、第299 條
    第1 項前段、第310 條之2 、第454 條第1 項，修正前刑法
    第321 條第1 項第2 款，刑法第2 條第1 項前段、第320 條
    第1 項、第47條第1 項、第51條第5 款，刑法施行法第1 條
    之1 第1 項、第2 項前段。
六、如不服本件判決，得自收受判決送達之日起10日內，向本院
    提出上訴書狀，上訴於第二審法院。
本案經檢察官王碩志到庭執行職務。
中    華    民    國    100   年    8     月    18    日
                  刑事庭        法  官  潘怡華
以上正本證明與原本無異。
如不服本判決應於收受判決後10日內向本院提出上訴書狀，並應
敘述具體理由。其未敘述上訴理由者，應於上訴期間屆滿後20日
內向本院補提理由書( 均須按他造當事人之人數附繕本) 「切勿
逕送上級法院」。
                                書記官  戴育萍
中    華    民    國    100   年    8     月    18    日
附錄本案論罪科刑法條：
修正前中華民國刑法第321條第1項
犯竊盜罪而有左列情形之一者，處6 月以上、5 年以下有期徒刑
：
一  於夜間侵入住宅或有人居住之建築物、船艦或隱匿其內而犯
    之者。
二  毀越門扇、牆垣或其他安全設備而犯之者。
三  攜帶兇器而犯之者。
四  結夥三人以上而犯之者。
五  乘火災、水災或其他災害之際而犯之者。
六  在車站或埠頭而犯之者。
中華民國刑法第320條第1項
意圖為自己或第三人不法之所有，而竊取他人之動產者，為竊盜
罪，處5 年以下有期徒刑、拘役或5 百元以下罰金。